Inventaris van de archieven van de Nederlandse Delegatie bij de Ronde Tafel Conferentie Indonesië, (1946) 1949-1950; Delegatie van de Voorlopige Federale Regering van Indonesië bij de Ronde Tafel Conferentie Indonesië, 1949
Nationaal Archief, Den Haag
- HET ARCHIEF VAN DE NEDERLANDSE DELEGATIE, I.
  - WERKZAAMHEDEN OP DELEGATIENIVEAU, Ia.
    - Juridische aangelegenheden, G.
      - Doos 8., 8
        - Stukken betreffende het ontwerp van een Statuut Nederlands-Indonesische Unie, zoals besproken door de Commissie van Juridische Deskundigen. Augustus - oktober 1949 en z.d., G.1.2; 1 omslag
        - Stukken betreffende een ontwerp overgangsregeling zoals opgemaakt door de Commissie van Juridische Deskundigen. September 1949, G.1.4; 1 omslag
        - Gedeeltelijk verslag van de vergadering van de Commissie van Juridische Deskundigen van 2 september 1949 betreffende de positie van het bijzonder onderwijs in Indonesië; met begeleidend schrijven. z.d., G.4; 2 stukken
        - Nota betreffende het sociaal beleid in Indonesië sinds de instelling van het ministerie van Sociale Zaken. Gestencild. (1949), G.5a; 1 stuk
    - Subsidie-aangelegenheden, H.
      - Doos 8 (vervolg)., 8
        - Stukken betreffende de subsidiëring van onderwijs en geestelijkheid in Indonesië, opgemaakt door de Commissie voor Subsidie-aangelegenheden. Oktober 1949, H.0.0a; 4 stukken
        - Korrespondentie met de Centrale Commissie van de R.T.C. betreffende de subsidiëring van onderwijs en geestelijkheid in Indonesië. Afschriften. oktober 1949, H.0.0b; 1 omslag
  - WERKZAAMHEDEN OP CONFERENTIENIVEAU, Ib.
    - Algemeen, A.A.
      - Doos 8 (vervolg)., 8
        - Korrespondentie betreffende het verloop van de Ronde Tafel Conferentie. Augustus - november 1949, A.A.0.Ia; 1 omslag
        - Stukken betreffende de punten van overeenstemming en geschil en betreffende de nog te verrichten werkzaamheden bij de onderhandelingen. Oktober 1949, A.A.0.Ib; 1 omslag
        - Telegramwisseling tussen J.H. van Maarseveen, minister van Overzeese Gebiedsdelen en A.H.J. Lovink, Hoge Vertegenwoordiger van de Kroon, betreffende de laatste onderhandelingspunten ter R.T.C. Afschriften. 31 oktober -2 november 1949, A.A.0.Id; 3 stukken
        - Stukken betreffende de publieke opinie ten aanzien van de Ronde Tafel Conferentie. Oktober 1949, A.A.0.Ie; 1 omslag
        - Rapport van de United Nations Commission for Indonesia aan de Veiligheidsraad van de Verenigde Naties over de gehouden Ronde Tafel Conferentie; met bijlagen. 8 november 1949, A.A.0.Ih; 1 omslag
        - Brief van Mohammed Hatta, voorzitter van de Delegasi Republik Indonesia, aan J.H. van Maarseveen, minister van Overzeese Gebiedsdelen, betreffende het aanstellen van enige "vertrouwensmannen", gedurende een periode van enige weken na afloop van de conferentie. 6 november 1949, A.A.0.Ii; 1 stuk
        - Stukken betreffende het plan tot het maken van filmopnamen van de Nederlandse delegatie. Oktober 1949, A.A.0.Ij; 4 stukken
        - "Mantelresolutie", ratificatie van de op de conferentie gesloten ontwerpovereenkomsten; met bijbehorende briefwisseling. 2 november 1949, A.A.0.V; 1 omslag
        - Stukken betreffende de samenstelling van de delegaties in commissies en subcommissies. Gestencild. juli - augustus 1949, A.A.1.0; 1 omslag
        - Stukken betreffende de samenstelling van de afvaardiging van de Bijeenkomst voor Federaal Overleg. Augustus - oktober 1949, A.A.1.3; 1 omslag
        - "Mededelingen", concepten van wekelijkse verslagen van het secretariaat-generaal der R.T.C. Gestencild. september - oktober 1949, A.A.1.7c; 1 omslag
        - "Communiqués", concepten van persberichten van het secretariaat-generaal der R.T.C. Afschriften. augustus - oktober 1949., A.A.1.7d; 1 omslag
        - Memorandum van Th.H. Bot, adjunct-secretaris-generaal der R.T.C, aan J.H. van Maarseveen, voorzitter van de week van de Centrale Commissie der R.T.C, betreffende voorstellen tot coördinatie en bespoediging van de werkzaamheden van de commissie. Afschrift met aantekeningen. 15 september 1949, A.A.2.0a; 1 stuk
        - Reglement van Orde voor de Ronde Tafel Conferentie. Ontwerpen, wijzigingen en definitieve versie. augustus -september 1949., A.A.2.1; 1 omslag
        - Concepttekst van de rede uit te spreken door de voorzitter van de B.F.0.-delegatie op de eerste algemene vergadering van de R.T.C. op 23 augustus 1949. Afschrift met aantekeningen. augustus 1949, A.A.3.1a; 1 stuk
        - Brief van P.A. Blaauw, lid van de Nederlandse minderheidsgroep, aan de commissies en subcommissies van de Nederlandse delegatie betreffende de slotzitting van de conferentie; met bijlagen. 1 november 1949, A.A.3.1b; 3 stukken
      - Doos 9., 9
        - Brief aan M.J. Prinsen, secretaris-generaal der R.T.C, betreffende de samenstelling van de Centrale Commissie. Afschrift. 6 september 1949, A.A.4.1I; 1 stuk
        - Stukken betreffende de samenstelling van subcommissie II van de Commissie voor Staatskundige en Staatsrechtelijke Aangelegenheden. September 1949, A.A.4.12.Ia; 1 omslag
        - "Oral note" van de Nederlandse delegatie betreffende het horen van vertegenwoordigers van Waardevolle Belangen. Afschrift. 8 september 1949, A.A.4.12.Ic; 1 stuk
        - Brief van C.P.M. Romme betreffende de voortgang van de R.T.C; met bijlage. 4 oktober 1949, A.A.4.12.Id; 2 stukken
        - Korrespondentie met C.P.M. Romme betreffende informatie over Tengku Hafas van Sumatra Timur. Oktober 1949, A.A.A.12.1f; 2 stukken
        - Stukken betreffende de samenstelling van subcommissie I, secties A en B van de Commissie voor Staatkundige en Staatsrechtelijke Aangelegenheden. Augustus - oktober 1949, A.A.4.2.; 1 omslag
        - Stukken betreffende de samenstelling en werkzaamheden van de redactiecommissie. Oktober en november 1949, A.A.4.7; 2 stukken
        - Beknopte biografieën van een aantal afgevaardigden en deskundigen bij de R.T.C. Gestencild. z.d., A.A.5.b; 1 stuk
        - Stukken betreffende de behandeling van het wetsontwerp Souvereiniteitsoverdracht Indonesië in het parlement., A.A.9.I-III; 1 omslag en 2 pakken
          - Voorbereiding tot parlementaire behandeling., I; 1 omslag
          - Behandeling in de Tweede Kamer., II
          - Behandeling in de Eerste Kamer., III
        - Notitie van de United Nations Commission for Indonesia betreffende het toezicht op de naleving van de overeenkomsten gesloten op de R.T.C; met bijlage. Z.d. (oktober 1949), A.A.10; 2 stukken
        - Reglement van de Panitya Persiapan National, waarin de republiek Indonesië en de B.F.0. zitting hebben met als doel voorbereidende werkzaamheden te verrichten ten behoeve van de souvereiniteitsoverdracht. Afschrift. 2 september 1949, A.A.11.I; 1 stuk
        - Stukken betreffende de voorbereiding tot de plechtige souvereiniteitsoverdracht op 27 december 1949. November 1949, A.A.11.II; 1 omslag
        - Stukken betreffende het instellen van een permanent Unie-secretariaat als uitvloeisel van de Nederlands-Indonesische Unie. November 1949, A.A.12; 1 omslag
    - Staatkundige en staatsrechtelijke aangelegenheden, B.B.
      - Doos 9 (vervolg)., 9
        - "Cochran plan", concept-overeenkomst voor een algehele politieke regeling tussen Indonesië en Nederland. Afschrift. 11 september 1949, B.B.0; 1 stuk
        - Aantekeningen van de formele vergaderingen van de Commissie voor Staatkundige en Staatsrechtelijke Aangelegenheden. Augustus en september 1949, B.B.0.0c; 1 omslag
      - Doos 10., 10
        - Aantekeningen van de vergadering van de Centrale Commissie van 21 oktober 1949 betreffende de toescheiding van staatsburgers en het zelfbeschikkingsrecht van volken. 31 oktober 1949, B.B.0.11e; 1 omslag
        - Concept voor artikel 4 van de ontwerpovereenkomst betreffende de toescheiding van staatsburgers, opgesteld door subcommissie I, sectie A "Nationaliteit en Burgerschap". Afschrift. z.d., B.B.0.llf; 1 stuk
        - Stukken ingekomen bij subcommissie I, sectie B "Nieuw-Guinea". Gestencild. oktober 1949, B.B.0.12a; 1 omslag
        - Aantekeningen van de vergadering van 6 oktober 1949 van de werkgroep uit subcommissie I, sectie B "Nieuw-Guinea". 6 Oktober 1949, B.B.0.12b; 1 omslag
        - Stukken betreffende de besprekingen in subcommissie III "Buitenlandse Betrekkingen", betreffende samenwerking op het gebied van buitenlandse betrekkingen. September -oktober 1949, B.B.0.3; 4 stukken
    - Financieel-economische aangelegenheden, C.C.
      - Doos 10 (vervolg)., 10
        - Notitie betreffende de grondbeginselen die de Nederlandse delegatie als uitgangspunt hanteert bij een met Indonesië te sluiten financiële en economische overeenkomst. Gestencild. z.d., C.C.0.0g; 1 stuk
        - Ontwerp vaneen brief aan de voorzitters van de Indonesische delegaties betreffende de bereidheid van de Nederlandse regering om afstand te doen van de tussen Nederland en Indonesië gesloten tinovereenkomst (tin-pledge). Afschrift. z.d., C.C.0.0e; 1 stuk
        - Gezamenlijk rapport van de Indonesische delegaties in de Commissie voor Financiële en Economische Aangelegenheden betreffende de punten waarop beide delegaties overeenstemming hebben bereikt. Gestencild. z.d., C.C0.0h; 1 stuk
        - Aantekeningen van de vergaderingen van de Centrale Commissie betreffende financieel-economische aangelegenheden; met bijlagen. Oktober 1949, C.C.0.0.IIg; 1 omslag
        - Verslagen van de vergaderingen van subcommissie I van de Commissie voor Financiële en Economische Aangelegenheden. Gestencild. september 1949, C.C.0.lb; 1 omslag
        - Nota's van de verschillende delegaties welke ter bespreking hebben gestaan in de Commissie voor Financiële en Economische Aangelegenheden. Gestencild. september -oktober 1949, C.C.0.2e; 1 omslag
        - Rapportage betreffende het verloop van de besprekingen in de Commissie (en subcommissies) voor Financiële en Economische Aangelegenheden. September - oktober 1949, C.C.0.4b; 1 omslag
    - Militaire aangelegenheden, D.D.
      - Doos 10 (vervolg)., 10
        - Aantekeningen van besprekingen in de Centrale Commissie over een aantal geschilpunten van militaire aard. Oktober 1949, D.D.0.0.i; 1 omslag
        - Brief van W.H. Fockema Andreae, voorzitter van de Commissie voor Militaire Aangelegenheden, aan de voorzitter van de Centrale Commissie met aanbevelingen over enige militaire aangelegenheden; met bijlage. Gestencild. 12 oktober 1949, D.D.0.0.i2; 2 stukken
        - Ontwerp-overeenkomst tussen de drie delegaties betreffende overdracht en het beheer van de marinebasis Soerabaja. Concept. z.d., D.D.0.0k; 1 stuk
    - Culturele aangelegenheden, E.E.
      - Doos 10 (vervolg)., 10
        - Conceptbrief van de Nederlandse delegatie aan de voorzitter van de Centrale Commissie der R.T.C. betreffende de studie van personen bestemd voor de overheidsdienst in Indonesië; met begeleidend schrijven van A.M. Joekes, voorzitter van de Nederlandse delegatie in de Commissie voor Culturele Aangelegenheden. Oktober 1949, E.E.0.0f; 2 stukken
    - Sociale aangelegenheden, F.F.
      - Doos 10 (vervolg)., 10
        - Notitie van J.A. Jesserun, secretaris van de Commissie voor Sociale Aangelegenheden, betreffende afspraken omtrent de werkwijze van de commissie. Afschrift. z.d., F.F.0.0a; 1 stuk
- HET ARCHIEF VAN DE DELEGATIE DER VOORLOPIGE FEDERALE REGERING VAN INDONESIË, II.
  - Doos 11., 11
    - Agenda van de stukken ingekomen bij het secretariaat van de delegatie der Voorlopige Federale Regering van Indonesië. Augustus - november 1949, VFR 1; 1 deel
    - Ingekomen en minuten van uitgaande brieven en telegrammen. Augustus - november 1949, VFR 2; 1 omslag
    - Brief van A.H.C. Gieben, lid van de delegatie V.F.R., aan A.H.J. Lovink, Hoge Vertegenwoordiger van de Kroon in Indonesië, betreffende de stand van zaken in de Nederlandse delegatie; met bijlage. Afschrift. 23 augustus 1949, VFR 3; 2 stukken
    - Korrespondentie met J.P. Bannier, deskundige van de delegatie V.F.R. betreffende de vaststelling van de verslagen van de Commissie voor Financiële en Economische Aangelegenheden van de Nederlandse delegatie. Augustus 1949, VFR 4; 1 omslag
    - Rapport van het ministerie van Economische Zaken te Batavia betreffende de economische toestand van Indonesië; met bijlagen. Gestencild. 22 september 1949, VFR 5; 2 delen
    - Stukken betreffende de positie van het burgerlijk overheidspersoneel in Indonesië na de souvereiniteitsoverdracht. Gestencild. september - oktober 1949, VFR 6; 1 omslag
    - Verslag van de Studiecommissie Nieuw-Guinea, ingesteld bij besluit van de luitenant gouverneur-generaal van 15 maart 1948 Nr. 3 betreffende de staatsrechtelijke indeling van het grondgebied van de residentie Nieuw-Guinea en de verhouding tot Oost-Indonesi'e en de V.S.I. Gedrukt. april 1949, VFR 7; 1 deel
    - Weekrapporten nummers 34-37 en 39 van de luitenant-generaal, commandant van het leger in Indonesië betreffende de militaire situatie in Indonesië. Gestencild. september - oktober 1949, VFR 8; 1 omslag
    - Brief van M.J.A.S. Gerke, secretaris van de delegatie V.F.R., aan J.P. Bannier, gecommitteerde voor Indonesische Zaken bij het ministerie van Overzeese Gebiedsdelen, waarbij het archief van de delegatie wordt overgedragen; met een inhoudsopgave. 7 november 1949, VFR 9; 2 stukken